ABDELGHANI HAMAZ

DÉVELOPPEUR FULLSTACK EN ALTERNANCE A LA 3.W.ACADEMY



COORDONNÉES

86 allée louis degunst , Dunkerque

07-66-74-08-48

abdelghani.hamaz.pro@gmail.com

≜ 24 ans

Permis B

COMPÉTENCES

- Langages de programmation (C++, HTML/CSS, JS, PHP, MySQL).
- Création, développement d'un site web

LANGUES

kabyle

Langue maternelle

Français

Bilingue

Arabe

Bilingue

Anglais

Courant

Italien

Opérationnel

CENTRE D'INTERET

judo en haut niveau (15 ans). jeu d'échecs. mythologie (grecque, égyptienne). découverte des cultures au travers des voyages (Afrique, Asie, Europe)

PROFIL PROFESSIONNEL

passionné par le web et les nouvelles technologies , doté d'une grande culture générale couvrant divers secteurs et industries, résultant de 3 années de transcription universitaire. Maîtrise des technologies réseaux , équipements et logiciels . Excellentes compétences en gestion du temps et en travail en équipe.

FORMATION ET DIPLÔMES

07/2020

développement web : développement web , 03/2022 – En cours **3W ACADEMY -** distanciel

développement web et big data : développement web et data , 02/2021 - 09/2021 **OpenClassRoom -** distanciel

licence informatique et mathématique : informatique, 09/2017 -

université du littoral cote d'opale - Dunkerque, 59

EXPÉRIENCES PROFESSIONNELLES

Auto-entrepreneur, 10/2021 - Actuel **Uber** - Dunkerque

- Traitement des factures et tenue des livres afin de préserver la bonne santé financière de l'entreprise.
- Identification des contraintes de délais et de coûts pour élaborer les spécifications du projet.

Gérant en restauration, 03/2019 - 10/2021 **SARL royal** - Dunkerque - CDI

- Respect de l'ensemble des normes de sécurité de l'entreprise, notamment des procédures de qualité et d'hygiène alimentaires.
- Suggestion de plats supplémentaires, de boissons et de desserts pour augmenter le chiffre d'affaire .

Employé polyvalent de restauration, 04/2018 - 01/2019 SARL maestro - Dunkerque - CDI

- Vérification du contenu sur les plateaux pour assurer la réception de toute la commande.
- Suggestion de plats supplémentaires, de boissons et de desserts pour augmenter le chiffre d'affaires.